Minutes et répertoires du notaire Auguste JOZON, 18 septembre 1843 - 12 février 1885 (étude XXX)
Archives nationales
Minutes et répertoires du notaire Auguste JOZON (étude XXX)
18 septembre 1843 - 12 février 1885
MC/ET/XXX/839 - MC/ET/XXX/1178, MC/RE/XXX/21 - MC/RE/XXX/33
Etude XXX; Jozon, Auguste
Archives nationales de France
Minutes et répertoires: la loi 2008-696 du 15 juillet 2008 relative aux archives a fixé à 75 ans à compter de la date de l'acte, ou à 25 ans à compter de la date du décès de l'intéressé si ce délai est plus bref, le délai de communication des minutes et répertoires des notaires; ce délai est porté à 100 ans à compter de la date de l'acte si le document se rapporte à un mineur (code du Patrimoine, articles L213-2, 4e d et 5e).
Autres documents de l'étude (dossiers de clients, comptabilité...): s'agissant d'archives privées, ces documents sont communicables selon les modalités fixées par le déposant ou le donateur.
Certains documents ne sont pas accessibles en raison de leur mauvais état de conservation.
Versement
Accès aux instruments de recherche de tous les notaires de l’étude XXX
Archives de l'étude XXX
- Minutes de Auguste JOZON, août 1843 - 28 février 1885; MC/ET/XXX/839 - MC/ET/XXX/1178
  - Minutes. 1843, août - septembre, août - septembre 1843; MC/ET/XXX/839
    Informations complémentaires:
    1843, août à 14 septembre: actes passés par-devant Justin Louvancourt.
    1843, 18 à 30 septembre: actes passés par-devant Auguste Jozon.
    Informations concernant le classement:
    Le niveau inférieur de description, quand il existe, correspond aux minutes d'actes. Toutes les minutes ne sont pas forcément décrites une à une. Les descriptions de ces minutes sont plus ou moins détaillées.
  - Minutes. 1843, octobre - 1843, 11 décembre, octobre 1843 - 11 décembre 1843; MC/ET/XXX/840
  - Minutes. 1843, 11 décembre - 1843, 11 décembre 1843 - 1843; MC/ET/XXX/841
  - Minutes. 1844, janvier - 1844, février, janvier 1844 - février 1844; MC/ET/XXX/842
    - Inventaire après décès: Lepère, Louis-Charles. propriétaire. Bourbon-Villeneuve (rue), n° 21, 8 janvier 1844; MC/ET/XXX/842
      inventaires après décès de Pierre Jacquet, de Jeanne Legrand, Jeanne Beugnot 1ère épouse de ..., mariages de Jeanne-Antoinette Jacquet et Jean-Claude Breust, M. et Mme Lesueur.
      Origine de l'information:
      Base Miriad 2 des inventaires après décès, 1801-1850, par Thierry Boudignon, avec le concours de Marie-France Nivet et du personnel du Minutier central, 1995-2012 (base de données migrée: voir contexte dans le Plan d’orientation général - Notaires de Paris, guides thématiques du Minutier).
      Date de révision: 2011
      Date de création de la notice: 2004
      inventaire après décès; Bourbon-Villeneuve (rue de); Lepère, Louis-Charles; Jacquet, Pierre; Legrand, Jeanne; Beugnot, Jeanne; Jacquet, Jeanne-Antoinette; Breust, Jean-Claude; Lesueur, M.
    - Notoriété après décès de Josèphe Cécile Églantine Houdin, survenu en son domicile 9, rue de Vendôme, le 19 octobre 1843., 10 janvier 1844; MC/ET/XXX/842
      De l'image fixe à l'image animée (1820-1910), documents du Minutier central des notaires de Paris relatifs à l'histoire des photographes et de la photographie, par Marc Durand, Paris, Archives nationales, 2013 (sous presse), notice n° 4335 (version dématérialisée de l'instrument de recherche, les notices biographiques et compléments de descriptions d'actes ne se trouvent que sur la version papier de l'ouvrage, voir contexte dans le Plan d’orientation général - Notaires de Paris, guides thématiques du Minutier).
      Date de création de la notice: 2010
      Vendôme (rue de); Houdin, Josèphe Cécile Églantine
    - Inventaire après décès: Lyonnet, Jean. sculpteur (ancien). Pascal (rue), n° 41, 13 janvier 1844; MC/ET/XXX/842
      livres ,maisons à Saint-Etienne, au 89 rue de l'Oursine, à Liège (Belgique), papiers de famille
      inventaire après décès; Liège (Belgique); Pascal (rue); Lyonnet, Jean; sculpteur
    - Inventaire après décès: Raisin, Marie-Madeleine. Lemaitre, Clair-Barthélemy (veuve). propriétaire. Hauteville (rue), n° 92, 1er février 1844; MC/ET/XXX/842
      actions sur la caisse Lafarge, livret de caisse d'épargne
      inventaire après décès; Hauteville (rue d'); Raisin, Marie-Madeleine; Lemaitre, Clair-Barthélemy
    - Inventaire après décès de Josèphe Cécile Églantine Houdin, dressé les 12 février et 15 avril 1844, dans un appartement situé 9, rue de Vendôme, à la requête de Jean Eugène Robert dit Robert-Houdin, membre de la Société d'encouragement à l'industrie nationale, demeurant même adresse. (20 f.). À signaler: l'acte détaille la bibliothèque de Jean Eugène Robert ainsi que son matériel de magie; l'inventaire des papiers détaille le contrat de mariage et donne les références des actes passés à Blois (Loir-et-Cher) par la famille Houdin., 12 février 1844; MC/ET/XXX/842
      De l'image fixe à l'image animée (1820-1910), documents du Minutier central des notaires de Paris relatifs à l'histoire des photographes et de la photographie, par Marc Durand, Paris, Archives nationales, 2013 (sous presse), notice n° 4336 (version dématérialisée de l'instrument de recherche, les notices biographiques et compléments de descriptions d'actes ne se trouvent que sur la version papier de l'ouvrage, voir contexte dans le Plan d’orientation général - Notaires de Paris, guides thématiques du Minutier).
      Vendôme (rue de); Robert, Jean Eugène; Houdin, Josèphe Cécile Églantine
    - Inventaire après décès: Houdin, Josèphe-Cécile-Eglantine. Robert, Jean-Eugène (épouse). mécanicien horloger, membre de la Société d'encouragement pour l'industrie nationale. Vendôme (rue de), n° 9, 12 février 1844; MC/ET/XXX/842
      piano, bibliothèque, marchandises de mécanicien horloger, fourniture d'horlogerie et pièces mécaniques, outillage,
      liquidation de la succession de Jacques GUILLON, vente d'une maison à Blois (Loir-et-Cher), faubourg-Saint-Jean. 21 août 1844, remariage de Jean Eugène Robert-Houdin, ET/XXX/845.
      inventaire après décès; Vendôme (rue de); Houdin, Josèphe-Cécile-Eglantine; Robert, Jean-Eugène; mécanicien; horloger
    - Inventaire après décès: Taisand, Christophe-Paul. fleurs (fabricant de). Thevenot (rue), n° 6, 19 février 1844; MC/ET/XXX/842
      bibliothèque, violon, outils, ustensiles et marchandises de fabricant de fleurs artificielles
      inventaire après décès; Thévenot (rue); Taisand, Christophe-Paul; fleuriste
    - Inventaire après décès: Charvay, Joseph-Marie. propriétaire. Pépinière (rue de la), n° 32, 23 février 1844; MC/ET/XXX/842
      inventaire après décès; Pépinière (rue de la); Charvay, Joseph-Marie
    - Inventaire après décès: Lemelle, Julie. Prophette, Jean-Baptiste-Norbert (épouse). employé de maison de commerce/limonadier (ancien). Lemercier (rue), n° 23, Batignolles-Monceaux, 26 février 1844; MC/ET/XXX/842
      inventaire après décès; Lemercier (rue); Lemelle, Julie; Prophette, Jean-Baptiste-Norbert; restaurateur
  - Minutes. 1844, mars - 1844, avril, mars 1844 - avril 1844; MC/ET/XXX/843
    - Inventaire après décès: Piot, Laure. Robert, Alexandre-Charlemagne-César-Magloire (épouse). avocat/avoué près le tribunal civil de Corbeil (Essonne) (ancien). Notre-Dame de Lorette (rue), n° 48, 28 mars 1844; MC/ET/XXX/843
      piano, bibliothèque, succession de M. et Mme Billiard, cession de l'office d'avoué à Corbeil, actions de la Société Lange Levy et Cie
      inventaire après décès; Notre-Dame-de-Lorette (rue); Piot, Laure; Robert, Alexandre-Charlemagne-César-Magloire; avocat
    - Inventaire après décès: Carpentier, Jacques-François. paillasson (fabricant de). Neuve-Saint-Jean (rue), n° 22, 10 avril 1844; MC/ET/XXX/843
      maison à Brion (Yonne), livret de caisse d'épargne
      inventaire après décès; Neuve-Saint-Jean (rue); Carpentier, Jacques-François
    - Notoriété après décès de Marie Rosalie Robert, fille mineure de Jean Eugène Robert et Josèphe Cécile Églantine Houdin survenu le 28 février 1844 à Blois (Loir-et-Cher)., 15 avril 1844; MC/ET/XXX/843
      De l'image fixe à l'image animée (1820-1910), documents du Minutier central des notaires de Paris relatifs à l'histoire des photographes et de la photographie, par Marc Durand, Paris, Archives nationales, 2013 (sous presse), notice n° 4337 (version dématérialisée de l'instrument de recherche, les notices biographiques et compléments de descriptions d'actes ne se trouvent que sur la version papier de l'ouvrage, voir contexte dans le Plan d’orientation général - Notaires de Paris, guides thématiques du Minutier).
      Blois (Loir-et-Cher); Robert, Jean Eugène; Houdin, Josèphe Cécile Églantine; Robert, Marie Rosalie
  - Minutes. 1844, mai - 1844, juin, mai 1844 - juin 1844; MC/ET/XXX/844
  - Minutes. 1844, juillet - 1844, août, juillet 1844 - août 1844; MC/ET/XXX/845
    - Inventaire après décès: Clavaux, Marie-Scholastique. Lefevre, Alexis-François (veuve en 2e noces); Delacroix, Claude-Louis (veuve en 1ères noces). Montorgueil (rue), n° 59. Vitry, rue des Etroits., 16 août 1844; MC/ET/XXX/845
      actions sur la Banque de France, sur la Société Ganneron, sur les mines de la Grand'Combe (Gard), mariage de M. et Mme Drye.
      inventaire après décès; Montorgueil (rue); Vitry-sur-Seine (Val-de-Marne); La Grand-Combe (Gard); Clavaux, Marie Scholastique; Lefèvre, Alexis François; Delacroix, Claude Louis; Drye, M.
    - Inventaire après décès: Gauchet, Michel-Pierre. parapluie (ouvrier en). Faubourg-Montmartre (rue du), n° 31, 17 août 1844; MC/ET/XXX/845
      livret de caisse d'épargne, actions sur la Société du journal Le Siècle, sur l'imprimerie Henri Fournier et Cie
      inventaire après décès; Faubourg-Montmartre (rue du); Gauchet, Michel-Pierre
    - Contrat de mariage sous le régime de la communauté de biens entre Jean Eugène Robert, veuf en première noces de Josèphe Cécile Églantine Houdin, mécanicien, demeurant 9, rue de Vendôme, et Françoise Marguerite Olympe Braconnier, sans profession, demeurant avec sa mère 17, rue d'Angoulême-Saint-Honoré., 21 août 1844; MC/ET/XXX/845
      De l'image fixe à l'image animée (1820-1910), documents du Minutier central des notaires de Paris relatifs à l'histoire des photographes et de la photographie, par Marc Durand, Paris, Archives nationales, 2013 (sous presse), notice n° 4338 (version dématérialisée de l'instrument de recherche, les notices biographiques et compléments de descriptions d'actes ne se trouvent que sur la version papier de l'ouvrage, voir contexte dans le Plan d’orientation général - Notaires de Paris, guides thématiques du Minutier).
      Vendôme (rue de); Angoulême-Saint-Honoré (rue d'); Robert, Jean Eugène; Houdin, Josèphe Cécile Églantine; Braconnier, Françoise Marguerite Olympe
    - Inventaire après décès: Tranchant, Marie-Françoise-Elisabeth. Fredien, Vital-Louis (épouse en 2e noces); Lobjois, Henri (veuve en 1ères noces). officier en retraite. Légion d'honneur. Montreuil (rue de), n° 69, Charonne/Angoulême (rue d'), n° 18, Temple, 27 août 1844; MC/ET/XXX/845
      vente de fonds de marchand fondeur, maison à Villemomble (Seine-Saint-Denis)
      inventaire après décès; Angoulême (rue d'); Montreuil (rue de); Tranchant, Marie Françoise Elisabeth; Fredien, Vital Louis; Lobjois, Henri
  - Minutes. 1844, septembre - 1844, décembre, septembre 1844 - décembre 1844; MC/ET/XXX/846
    - Inventaire après décès: Preel, Pierre-Isaïe. fruitier (marchand). Brady (passage), n° 45, Faubourg-Saint-Martin (rue du), 6 septembre 1844; MC/ET/XXX/846
      marchandises de fruitier, biens immobiliers dans l'Orne
      inventaire après décès; Brady (passage); Preel, Pierre-Isaïe; commerçant
    - Inventaire après décès: Legent, Marie-Jeanne. Robert, Théodore (épouse en 2e noces); Lemenager, Bazile (veuve en 1ères noces). nouveautés (marchand de) à Vire (Calvados). Jean-Robert (rue), n° 27, 11 septembre 1844; MC/ET/XXX/846
      inventaire après décès; Jean-Robert (rue); Vire (Calvados); Legent, Marie-Jeanne; Robert, Théodore; Lemenager, Bazile; commerçant
    - Inventaire après décès: Grangier, Marie-Geneviève. Vauquelin, Emmanuel-Edouard (épouse). coiffeur. Saint-Dominique-Saint-Germain (rue), n° 102, 18 septembre 1844; MC/ET/XXX/846
      salon de coiffure, boutique, livret de caisse d'épargne
      inventaire après décès; Saint-Dominique-Saint-Germain (rue); Grangier, Marie-Geneviève; Vauquelin, Emmanuel-Edouard; coiffeur
    - Inventaire après décès: Dop, Amélanie-Jeanne. Carpentier, Georges-Florimond (veuve). { décédée à l'hospice Saint-Louis}. Jemmapes (quai de), n° 200, 26 septembre 1844; MC/ET/XXX/846
      inventaire après décès; Jemmapes (quai de); Dop, Amélanie-Jeanne; Carpentier, Georges-Florimond
    - Inventaire après décès: Waroquet, Auguste-Henri-Pierre-Gabriel. boulanger. Saint-Martin (rue), n° 56, 3 octobre 1844; MC/ET/XXX/846
      piano, boutique de boulanger, maison au 74 rue Saint-Martin
      inventaire après décès; Saint-Martin (rue); Waroquet, Auguste-Henri-Pierre-Gabriel; boulanger
    - Inventaire après décès: La Boulvenne, Etienne-Antoine. propriétaire. NOISY-LE-ROI (Yvelines), Noisy (rue de), 5 octobre 1844; MC/ET/XXX/846
      harpe, violon
      inventaire après décès; Noisy-le-Roi (Yvelines); La Boulvenne, Etienne-Antoine
    - Dépôt du testament olographe de Jean Front Herbelin, notaire., 6 novembre 1844; MC/ET/XXX/846
      Philippe Bertholet, Études et notaires parisiens en 1803, Paris Association des notaires du Châtelet, 2004 [594 actes] (voir contexte dans le Plan d’orientation général - Notaires de Paris, guides thématiques du Minutier).
      Date de création de la notice: 2006
      dépôt de pièces; testament; Herbelin, Jean Front; notaire
    - Inventaire après décès: Godart, Céleste-Cécile. Roche, Jean-Jacques (épouse en 2e noces); Noblet, Jean-François (veuve en 1ères noces). sellier. Ménilmontant (rue), n° 31. Saint-Maur Popincourt (rue), n° 78, 11 novembre 1844; MC/ET/XXX/846
      inventaire après décès; Ménilmontant (rue de); Saint-Maur-Popincourt (rue); Godart, Céleste-Cécile; Roche, Jean-Jacques; Noblet, Jean-François; sellier
  - Minutes. 1845, janvier - 1845, février, janvier 1845 - février 1845; MC/ET/XXX/847
  - Minutes. 1845, mars - 1845, mai, mars 1845 - mai 1845; MC/ET/XXX/848
  - Minutes. 1845, juin - 1845, 19 août, juin 1845 - 19 août 1845; MC/ET/XXX/849
  - Minutes. 1845, 20 août - 1845, 31 octobre, 20 août 1845 - 31 octobre 1845; MC/ET/XXX/850
  - Minutes. 1845, novembre - 1845, décembre, novembre 1845 - décembre 1845; MC/ET/XXX/851
    - Vente par Noël Marie Paymal Lerebours, opticien, demeurant 13, place du Pont-Neuf, à François Marie Renaud, maître maçon, et son épouse, demeurant, 14, rue Saint-Christophe, de deux maisons situées 15 et 17, rue des Trois-Canettes pour la somme principale de 30 000 francs., 12 novembre 1845; MC/ET/XXX/851
      À la suite:
      1846, 31 mars Quittance par Jean Auguste Dominique Ingres, artiste peintre, à la suite d'un transport de créance fait par Lerebours pour paiement d'obligations de 10 000 et 20 000 francs des 31 juillet 1840 et 18 novembre 1845. 1849, 24 novembre Quittance par Anne Suzanne Pauline Roguet, fille du baron de La Doucette, à la suite d'un transport de créance par le même, pour paiement d'une obligation de 9 000 francs, du 10 mars 1842.
      De l'image fixe à l'image animée (1820-1910), documents du Minutier central des notaires de Paris relatifs à l'histoire des photographes et de la photographie, par Marc Durand, Paris, Archives nationales, 2013 (sous presse), notice n° 3027 (version dématérialisée de l'instrument de recherche, les notices biographiques et compléments de descriptions d'actes ne se trouvent que sur la version papier de l'ouvrage, voir contexte dans le Plan d’orientation général - Notaires de Paris, guides thématiques du Minutier).
      Saint-Christophe (rue); Pont-Neuf (place du); Trois-Canettes (rue des); Lerebours, Noël Marie Paymal; Renaud, François Marie; La Doucette, Jean Charles François; Ingres, Jean Auguste Dominique; Roguet, Anne Suzanne Pauline
  - Minutes. 1846, janvier - 1846, mars, janvier 1846 - mars 1846; MC/ET/XXX/852
  - Minutes. 1846, avril - 1846, mai, avril 1846 - mai 1846; MC/ET/XXX/853
  - Minutes. 1846, juin - 1846, août, juin 1846 - août 1846; MC/ET/XXX/854
  - Minutes. 1846, septembre - 1846, décembre, septembre 1846 - décembre 1846; MC/ET/XXX/855
  - Minutes. 1847, janvier - 1847, 20 mars, janvier 1847 - 20 mars 1847; MC/ET/XXX/856
  - Minutes. 1847, 21 mars - 1847, mai, 21 mars 1847 - mai 1847; MC/ET/XXX/857
    - Vente d'un terrain 25 rue de Malte par Jean-Pierre Roche à Claude-François Terseur, le terrain avait appartenu à l'ordre de Malte, puis à la maison de santé de Charenton avant d'être vendu à des particuliers., 29 mars 1847; MC/ET/XXX/857
      Fichier dit 'général' XIXe siècle (1147 actes), par Claire Béchu et Guillaume Nahon, 1988-1999. (fichier papier entièrement dématérialisé; voir contexte dans le Plan d’orientation général - Notaires de Paris, guides thématiques du Minutier).
      Date de création de la notice: 2008
      acte de vente; Roche, Jean-Pierre; Terseur, Claude-François
    - Société J. Gallois et Cie pour l'exploitation du Théâtre National, ou Cirque Olympique, ou Cirque des Champs-Elysées, ou Carré Marigny, et division d'avec un autre établissement boulevard du Temple, rue des Fossés-du-Temple, où est exploité le Théâtre National ou Cirque Olympique., 13 mai 1847; MC/ET/XXX/857
      dépôt de pièces; acte de société; Temple (boulevard du)
    - Statut de société en commandite pour l'exploitation du Cirque National des Champs-Elysées, sous la signature J. Gallois et Cie, Victor Franconi, ancien directeur de l'Hippodrome, nouveau gérant de la société des 2 Cirques d'Hiver et d'Eté, sous la raison sociale Victor Franconi et Cie, Dejean démissionnaire., 20 mai 1847 - 17 juillet 1873; MC/ET/XXX/857
      acte de société; statuts; Franconi, Victor; Dejean (sieur)
  - Minutes. 1847, juin - 1847, juillet, juin 1847 - juillet 1847; MC/ET/XXX/858
  - Minutes. 1847, août - 1847, octobre, août 1847 - octobre 1847; MC/ET/XXX/859
  - Minutes. 1847, novembre - 1847, décembre, novembre 1847 - décembre 1847; MC/ET/XXX/860
  - Minutes. 1848, janvier - 1848, mars, janvier 1848 - mars 1848; MC/ET/XXX/861
  - Minutes. 1848, avril - 1848, juin, avril 1848 - juin 1848; MC/ET/XXX/862
    - Dépôt de pièces concernant l'Opéra de Londres (Covent Garden): journal de comptes, liste d'abonnés, liste d'artistes lyriques et corps de ballet., 29 avril 1848; MC/ET/XXX/862
      dépôt de pièces; Londres (Royaume-Uni)
  - Minutes. 1848, juillet - 1848, septembre, juillet 1848 - septembre 1848; MC/ET/XXX/863
  - Minutes. 1848, octobre - 1848, décembre, octobre 1848 - décembre 1848; MC/ET/XXX/864
  - Minutes. 1849, janvier - 1849, février, janvier 1849 - février 1849; MC/ET/XXX/865
  - Minutes. 1849, mars - 1849, 19 juin, mars 1849 - 19 juin 1849; MC/ET/XXX/866
  - Minutes. 1849, 20 juin - 1849, juillet, 20 juin 1849 - juillet 1849; MC/ET/XXX/867
  - Minutes. 1849, août - 1849, 14 octobre, août 1849 - 14 octobre 1849; MC/ET/XXX/868
  - Minutes. 1849, 15 octobre - décembre, 15 octobre - décembre 1849; MC/ET/XXX/869
  - Minutes. 1850, janvier - 1850, mars, janvier 1850 - mars 1850; MC/ET/XXX/870
  - Minutes. 1850, avril - 1850, mai, avril 1850 - mai 1850; MC/ET/XXX/871
  - Minutes. 1850, juin - 1850, août, juin 1850 - août 1850; MC/ET/XXX/872
  - Minutes. 1850, septembre - 1850, octobre, septembre 1850 - octobre 1850; MC/ET/XXX/873
  - Minutes. 1850, novembre - 1850, décembre, novembre 1850 - décembre 1850; MC/ET/XXX/874
  - Minutes. 1851, janvier - février, janvier - février 1851; MC/ET/XXX/875
    Toutes les minutes de cet article ont été analysées une à une (ARNO 1851).
    - Vente, maison, 214500f, Paris (Paris) rue Saint-Honore, 348., 2 janvier 1851; MC/ET/XXX/875
      Intervenant 1, en première partie:
      Nom, qualité: (M.) Noel, Georges Desire Auguste.
      Profession: propriétaire.
      Domicile: Paris (Paris) rue de Provence, 44.
      Intervenant 2, en première partie:
      Nom, qualité: (M.) Noel, Charles Hippolyte.
      Profession: négociant, juge au tribunal de commerce de la seine, Paris.
      Domicile: Paris (Paris) rue de l'Echiquier, 17 Bis.
      Intervenant 3, en première partie:
      Nom, qualité: (Mme ou Mlle) Noel, Marie Desiree.
      Domicile: Paris (Paris) rue de Choiseul, 6.
      Relations: épouse de l'intervenant 4.
      Intervenant 4, indirect:
      Nom, qualité: (M.) Bouclier, Nicolas Auguste.
      Intervenant 5, en deuxième partie:
      Nom, qualité: (M.) Charpentier, Paul Jules.
      Profession: négociant, Paris.
      Domicile: Paris (Paris) rue des Fosses-du-Temple, 56
      Base Arno 1851 (base de données migrée: voir contexte dans le Plan d’orientation général - Notaires de Paris, guides thématiques du Minutier).
      Date de création de la notice: 2000
    - Transport, créance, 8000f., 3 janvier 1851; MC/ET/XXX/875
      Nom, qualité: (M.) Lanneau de, Ferdinand Eugene.
      Profession: courtier de commerce, Paris.
      Domicile: Paris (Paris) rue Blanche, 40.
      Relations: créancier(e) de l'intervenant 2.
      Intervenant 2, indirect:
      Nom, qualité: (M.) Lanneau de, Victor Gustave Adolphe.
      Profession: coutier de marchandises, Marseille (Bouches-du-Rhône).
      Domicile: Marseille (Bouches-du-Rhône).
      Relations: neveu de l'intervenant 1.
      Intervenant 3, en deuxième partie:
      Nom, qualité: (Mme ou Mlle) Henry, Louise Marie Antoinette.
      Domicile: Montpellier (Hérault)
    - Obligation, emprunt, 7000f., 6 janvier 1851; MC/ET/XXX/875
      Nom, qualité: (M.) Lesieur, Gregoire Francois.
      Domicile: Paris (Paris) rue Duperre, 9.
      Intervenant 2, en deuxième partie:
      Nom, qualité: (M.) Simeon, Jean.
      Profession: rentier.
      Domicile: Paris (Paris) rue Sainte-Foy, 24
    - Succession, decharge., 7 janvier 1851; MC/ET/XXX/875
      Nom, qualité: (M.) Lacretelle, Francois Nicolas.
      État civil: décédé.
      Domicile: Livourne (italie)
    - Transport, retrocession, créance, 8000f., 7 janvier 1851; MC/ET/XXX/875
      Nom, qualité: (M.) Sollier, Charles Eugene.
      Profession: fabricant de plaque, Paris.
      Domicile: Paris (Paris) quai de l'Horloge, 15.
      Profession: propriétaire, entrepreneur de pavage, Paris.
      Domicile: Paris (Paris) rue Duperre, 9
    - Rente viagere, constitution, rente annuelle, 600f., 7 janvier 1851; MC/ET/XXX/875
      Nom, qualité: (M.) Desormeaux, Prosper Constant.
      Profession: négociant (commis), Paris.
      Domicile: Paris (Paris) rue Rambuteau, 84.
      Nom, qualité: (Mme ou Mlle) Jozon, Zoe Augustine Pauline.
      Profession: employee, Paris.
      Domicile: Paris (Paris) rue Gaillon, 3
    - Traite, remplacement de service militaire, 700f., 7 janvier 1851; MC/ET/XXX/875
      Nom, qualité: (M.) Talbot, Louis Antoine Adolphe.
      Profession: caporal.
      Domicile: Montrouge (Hauts-de-Seine).
      Relations: remplacé(e) par l'intervenant 02.
      Nom, qualité: (M.) Munsch, Francois Antoine.
      Profession: grenadier.
      Domicile: Montrouge (Hauts-de-Seine)
    - Quittance de la succession de Madeleine-Joséphine-Eugénie Lanty, décédée à Nancy, veuve de Gabriel-Antoine de François, concernant Antoine Fiala, fabricant de boites d'accordéon, demeurant rue d'Aval, n°4., 8 janvier 1851; MC/ET/XXX/875
      quittance; Nancy (Meurthe-et-Moselle); Fiala, Antoine; Lanty, Madeleine-Josèphe-Eugénie; François, Gabriel-Antoine de
    - Succession, quittance., 8 janvier 1851; MC/ET/XXX/875
      Nom, qualité: (Mme ou Mlle) Lanty, Madeleine Josephe Eugenie.
      État civil: décédée.
      Domicile: Nancy (Meurthe-et-Moselle).
      Relations: veuve de l'intervenant 2.
      Nom, qualité: (M.) Francois de, Gabriel Antoine.
      Domicile: Nancy (Meurthe-et-Moselle)
    - Procuration revenus., 8 janvier 1851; MC/ET/XXX/875
      Nom, qualité: (M.) Ribot, Adrien Victor.